# 在建工程中的职工薪酬是在投资活动还是经营活动列式

提问人：shixiaoche 时间：2018-01-19 21:47:38
在建工程中的职工薪酬是投资活动还是经营活动列式

回答人：chenyiwei
支付的在建工程人员的工资，在”购建固定资产、无形资产和其他长期资产所支付的现金”项目中反映。这一点在《讲解 2010 》中有明确说明。